【裁判字號】    90,交易,529
【裁判日期】    901025
【裁判案由】    過失傷害
【裁判全文】
臺灣高雄地方法院刑事判決                          九十年度交易字第五二九號
    公  訴  人  臺灣高雄地方法院檢察署檢察官
    被      告  乙○○○
右列被告因過失傷害案件，經檢察官提起公訴（九十年度偵字第一二六九四號），本
院判決如左：
    主  文
乙○○○因過失傷害人，處有期徒刑肆月，如易科罰金，以參佰元折算壹日。
    事  實
一、乙○○○於民國九十年三月九日七時五十分許，駕駛車牌號碼ＸＢ─八一二０號
    自用小客車，沿高雄市前鎮區○○○路由南向北（起訴書誤載為由北向南）行駛
    ，途經該路與正勤路交岔路口，欲左轉入正勤路時，應注意汽車行駛至交岔路口
    ，轉彎車應讓直行車先行，並應注意車前狀況，隨時採取必要之安全措施，以避
    免危險之發生，且依當時天候、路況良好，並無不能注意之情事。竟疏未注意其
    對向左前方機車道正有甲○○騎乘車號ＪＡＲ—四五六號重型機車，沿中山三路
    由北向南（起訴書誤載為由南向北）直行欲通過該交岔路口之車前狀況，及注意
    應讓甲○○之直行車先直行通過該交岔路口，便貿然搶先左轉，甲○○見狀煞閃
    不及，致其機車左前車頭與乙○○○之右前車門葉子板相撞，甲○○因而倒地受
    有右大腿股骨間轉子及轉子下粉碎性骨折之傷害。
二、案經被害人甲○○訴由臺灣高雄地方法院檢察署檢察官偵查起訴。
    理  由
一、訊據被告乙○○○對於前開時地，駕駛上開汽車與告訴人甲○○所騎乘之機車，
    致甲○○受有上開傷害之事實固坦承不諱，惟矢口否認有何過失傷害犯行，辯稱
    ：伊開車慢慢左轉正勤路時，快、慢車道均無車子，告訴人騎車卻很快從對向衝
    撞伊右前車門，伊無過失云云。然查右揭事實，業據告訴人甲○○在偵審中指訴
    甚詳，復有高雄市○○○○○道路交通事故調查報告表、現場圖、現場談話記錄
    表、診斷證明書、被告車損相片各一份在卷可憑。又前開事故發生時，現場交通
    號誌均正常，車禍撞擊點係在被告所駕駛車輛之右前方葉子板，撞擊後機車打滑
    才撞擊到汽車車身右前門，被告所提出之汽車車身損壞照片是（修車）整理過之
    車況等情，亦據證人即高雄市政府警察局交通大隊執勤警員曾文斌在本院審理中
    到庭結證屬實，核與告訴人指訴之情節相符，足見本件事故發生時，被告所駕駛
    之汽車尚未完成左轉之動作甚明。被告所辯告訴人之機車撞擊其車之右前門云云
    ，顯係卸責之詞，不足採信。按汽車駕駛人駕車應注意車前狀況，並隨時採取必
    要之安全措施；又汽車行駛至交岔路口左轉彎時，應讓直行車先行，道路交通安
    全規則第九十四條第三項、第一百零二條第一項第六款分別定有明文。被告於右
    揭時地駕車本應注意上揭規定，且依當時晴天、日間自然光線、路面乾燥無缺陷
    ，視距良好之情形，又無其他不能注意之情事，竟疏未注意車前之對向車道正有
    直行之機車欲通過交岔路口之狀況，復未讓對向直行之機車先行，即貿然左轉，
    致肇車禍使告訴人受傷，其有過失，至為明顯。而告訴人確因本件車禍受傷，與
    被告之過失行為間並有相當因果關係。綜上所述，本件事證明確，被告過失傷害
    之犯行已堪認定。
二、本件被告駕車肇事，致告訴人受傷，核其所為，係犯刑法第二百八十四條第一項
    前段之普通過失傷害罪。審酌被告尚無犯罪前科，素行良好，有臺灣高等法院被
    告全國前案紀錄表可憑，駕駛汽車竟未能遵守交通規則，提高警覺，以避免交通
    事故之發生，終於肇事致他人受傷，其過失程度不輕，犯後復未能積極尋求與被
    害人洽商民事和解事宜，迄今仍未為民事賠償，又飾詞否認犯罪，態度不佳，及
    告訴人受傷情形尚非至為嚴重等一切情狀，爰量處如主文所示之刑，並諭知易科
    罰金之折算標準。
據上論斷，應依刑事訴訟法第二百九十九條第一項前段，刑法二百八十四條第一項前
段、第四十一條第一項，罰金罰鍰提高標準條例第一條前段、第二條，判決如主文。
中      華      民      國      九十      年      十    月    二十五    日
                                  臺灣高雄地方法院交通法庭
                                      法  官  林  水  城
右為正本，係照原本作成，證明與原本無異。
如不服本判決，應於判決送達後十日內，向本院提出上訴狀。
                                      書記官  蔡  燦  彬
中      華      民      國      九十      年      十    月    二十六    日
附錄本判決論罪之法條：
刑法二百八十四條第一項前段
  因過失傷害人者，處六月以下有期徒刑、拘役或五百元以下罰金。


司法院資訊處製作；財團法人民間司法改革基金會備份。
